【裁判字號】    97,訴,1708
【裁判日期】    970924
【裁判案由】    毒品危害防制條例
【裁判全文】
臺灣板橋地方法院刑事判決              97年度訴字第1708號
公  訴  人  臺灣板橋地方法院檢察署檢察官
被      告  甲○○冒名金蓮花.
                    （現在臺灣桃園女子監獄執行中）
上列被告因違反毒品危害防制條例案件，經檢察官提起公訴（97
年度毒偵字第1383號），本院依簡式審判程序審理後，判決如下
：
    主    文
甲○○施用第一級毒品，累犯，處有期徒刑柒月，扣案第一級毒
品海洛因驗餘淨重零點零伍陸伍公克，沒收銷燬之，扣案殘渣袋
壹個及止血橡皮帶壹條，均沒收之；又施用第二級毒品，累犯，
處有期徒刑肆月。應執行有期徒刑拾月，扣案第一級毒品海洛因
驗餘淨重零點零伍陸伍公克，沒收銷燬之，扣案殘渣袋壹個及止
血橡皮帶壹條，均沒收之。
    事    實
一、甲○○前因施用第二級毒品案件，經本院以94年度簡字第24
    40號判決判處有期徒刑4 月確定，於民國96年1 月12日縮刑
    期滿執行完畢；其另因施用毒品案件，經本院以94年度毒聲
    字第1409號裁定送觀察、勒戒後，認有繼續施用毒品之傾向
    ，由本院以94年度毒聲字第2475號裁定令入戒治處所施以強
    制戒治，戒治期間因認其無繼續強制戒治之必要，遂於95年
    9 月13日執行完畢將甲○○釋放出臺灣桃園女子戒治所（另
    入監接續執行前開徒刑刑罰），並於96年1 月23日由臺灣板
    橋地方法院檢察署檢察官以96年度戒毒偵字第33號為不起訴
    處分確定。
二、詎甲○○仍不知悔改，於前開強制戒治執行完畢釋放後5 年
    內，分別基於施用第二級、第一級毒品之犯意，先於97年（
    起訴書均誤載為96年）1 月25日下午某時許，在臺北縣中和
    市○○街172 巷10弄17號內，以將第二級毒品甲基安非他命
    （起訴書誤載為安非他命）放置在玻璃球吸食器內，再用火
    燒烤吸食煙霧之方式，施用甲基安非他命1 次；再於97年1
    月26日當天為警查獲前之某時許，在上址將真實姓名不詳綽
    號「阿寶」之成年男子所交付之第一級毒品海洛因放置在針
    筒內摻水稀釋，另將止血橡皮帶綁在手臂上，再以針筒注射
    之方式，施用海洛因1 次。嗣於97年1 月26日晚間8 時許，
    為警在上址查獲甲○○，並當場扣得前開「阿寶」所有之海
    洛因（淨重0.0590公克、驗餘淨重0.0565公克）1 包，及甲
    ○○所有供其施用第一級毒品所用之殘渣袋1 個及止血橡皮
    帶1 條。
三、案經臺北縣政府警察局蘆洲分局報請臺灣板橋地方法院檢察
    署檢察官偵查後提起公訴。
     理    由
一、本案被告甲○○所犯均係死刑、無期徒刑、最輕本刑為3 年
    以上有期徒刑以外之罪，其於準備程序中就被訴事實皆為有
    罪之陳述，經本院告知簡式審判程序之旨，並聽取公訴人、
    被告之意見後，經合議庭裁定由受命法官獨任進行簡式審判
    程序審理，合先敘明。
二、上揭犯罪事實，業據被告甲○○於本院準備程序中及審理時
    均坦承不諱，並有搜索扣押筆錄暨扣押物品目錄表1 份在卷
    可參，而其於97年1 月26日為警查獲後，經採集尿液送台灣
    檢驗科技股份有限公司囑託鑑定結果，確呈嗎啡（按海洛因
    經施用進入人體後，係水解還原成嗎啡，再代謝排出體外，
    業據行政院衛生署藥物食品檢驗局以73藥檢壹字第030221號
    函文說明綦詳，而為本院辦理施用第一級毒品案件職務上所
    已知）、甲基安非他命之陽性反應，有該公司97年2 月12日
    濫用藥物檢驗報告1 份附卷可稽外，另當日為警扣案之白色
    粉末1 包，經送交通部民用航空局航空醫務中心鑑驗，淨重
    0.0590公克、驗餘淨重0.0565公克，檢出海洛因成分，亦有
    該中心97年3 月28日航藥鑑第0000000 號毒品鑑定書1 件在
    卷可憑，足以佐證被告自白與事實相符。又被告前因施用毒
    品案件，經本院以94年度毒聲字第1409號裁定送觀察、勒戒
    後，認有繼續施用毒品之傾向，由本院以94年度毒聲字第24
    75號裁定令入戒治處所施以強制戒治，戒治期間因認其無繼
    續強制戒治之必要，遂於95年9 月13日執行完畢將被告釋放
    出臺灣桃園女子戒治所，並於96年1 月23日由臺灣板橋地方
    法院檢察署檢察官以96年度戒毒偵字第33號為不起訴處分確
    定等情，有前開不起訴處分書及臺灣高等法院被告前案紀錄
    表各1 份附卷可稽，足徵被告經強制戒治執行完畢釋放後，
    5 年以內再為本案施用第一級、第二級毒品之事證明確，被
    告犯行洵堪認定。
三、核被告甲○○所為，係犯毒品危害防制條例第10條第1 項、
    第2 項之施用第一級、第二級毒品罪。被告為施用海洛因、
    甲基安非他命而持有海洛因、甲基安非他命之行為，各係其
    施用第一級、第二級毒品犯行之當然結果，皆不另論罪。查
    被告前因施用第二級毒品案件，經本院以94年度簡字第2440
    號判決判處有期徒刑4 月確定，於96年1 月12日縮刑期滿執
    行完畢，有前開臺灣高等法院被告前案紀錄表在卷足徵，其
    於有期徒刑執行完畢5 年內故意再犯本案有期徒刑以上之前
    開二罪，均成立累犯，皆應依刑法第47條第1 項規定加重其
    刑。再被告所犯上開二罪，犯意各別，行為互殊，應予分論
    併罰。爰審酌被告前已有因施用毒品經法院判處刑罰之前科
    紀錄，竟仍不思尋求正當之身心發展，再先後施用足以導致
    精神異常，甚至造成生命危險之甲基安非他命、海洛因，戕
    害一己之身心健康，對社會治安可能之危害程度非微，惟其
    於犯後尚知坦認犯行等一切情狀，分別量處如主文所示之刑
    ，並定其應執行之刑，以資懲儆。扣案海洛因驗餘淨重0.05
    65公克，係查獲之第一級毒品，不論是否屬於被告所有，應
    依毒品危害防制條例第18條第1 項前段規定諭知沒收銷燬之
    （至因檢驗需要而經取用滅失之海洛因成分，則不再宣告沒
    收銷燬；另包裹上開海洛因之包裝袋1 個，被告於本院訊問
    時堅稱仍屬真實姓名不詳綽號「阿寶」成年男子所有之物，
    核被告就本案施用毒品犯行既均已坦認在卷，要無特意就此
    再為虛偽陳述之理，卷內亦查無被告所言難以採信之積極證
    據，而海洛因依前揭毒品鑑定書所示既可與包裝袋分別析離
    秤重，該包裝袋自非屬違禁物或本院應義務沒收之物，故就
    該包裝袋爰不予以諭知沒收，皆附此敘明）；扣案殘渣袋1
    個（依卷內積極證據資料顯示，均未見該殘渣袋內仍存有海
    洛因成分，故就內容物部分自難依毒品危害防制條例第18條
    第1 項前段規定諭知沒收銷燬）及止血橡皮帶1 條，皆屬被
    告所有，供其施用第一級毒品所用之物，業經被告陳明在卷
    ，爰依刑法第38條第1 項第2 款規定，均併予宣告沒收之。
據上論斷，應依刑事訴訟法第273 條之1 第1 項、第299 條第1
項前段，毒品危害防制條例第10條、第18條第1 項前段，刑法第
11條前段、第47條第1 項、第38條第1 項第2 款、第51條第5 款
，判決如主文。
本案經檢察官陳豐年到庭執行職務。
中    華    民    國    97    年    9     月    24    日
                  刑事第十九庭  法  官  張 兆 光
上列正本證明與原本無異。
如不服本判決，應於判決送達後10日內敘明上訴理由，向本院提
出上訴狀 (應附繕本)，上訴於臺灣高等法院。
                                書記官  曹 秋 冬
中    華    民    國    97    年    9     月    24    日
附錄本案論罪科刑法條：
毒品危害防制條例第10條
施用第一級毒品者，處6 月以上5 年以下有期徒刑。
施用第二級毒品者，處3 年以下有期徒刑。


司法院資訊處製作；財團法人民間司法改革基金會備份。
